臺灣高等法院臺中分院刑事判決　　　　94年度上訴字第1622號
上　訴　人
即　被　告　甲○○
上列上訴人因毒品危害防制條例案件，不服臺灣彰化地方法院94
年度訴字第842號中華民國94年6月27日第一審判決（起訴案號：
臺灣彰化地方法院檢察署 94年度毒偵字第838號，移送併辦案號
，同署同年度偵字第4680號），提起上訴，本院判決如下：
    主  文
原判決關於施用第一級毒品及執行刑部分撤銷。
甲○○連續施用第一級毒品，累犯，處有期徒刑拾壹月；扣案之
注射針筒貳支及海洛因空袋壹個均沒收。
其他上訴駁回。
撤銷改判所處之刑與上訴駁回所處之有期徒刑柒月，應執行有期
徒刑壹年參月；扣案之注射針筒貳支、海洛因空袋壹個均沒收。
    事  實
一、甲○○前於民國八十三年間曾因違反肅清煙毒條例及麻醉藥
    品管理條例案件，經原審法院各判處有期徒刑二年、八月，
    並定應執行有期徒刑二年六月確定；又於八十四年間因違反
    肅清煙毒條例及麻醉藥品管理條例案件，經同院各判處有期
    徒刑三年二月、六月，並定應執行有期徒刑三年四月確定；
    再於八十五年間因違反肅清煙毒條例及麻醉藥品管理條例案
    件，經本院各判處有期徒刑三年四月、七月，並定應執行有
    期徒刑三年八月確定。而其於八十四、八十五年間所犯各案
    復經定應執行有期徒刑七年，嗣其入監接續執行前開各案後
    ，甫於九十三年八月二十四日執行完畢。又其於八十九年間
    另因施用毒品案件，經依原審法院裁定送觀察、勒戒後，認
    有繼續施用毒品之傾向，復依同院裁定送強制戒治，嗣於九
    十年二月九日因停止戒治付保護管束期滿，由臺灣彰化地方
    法院檢察署檢察官於同年三月五日，以九十年度戒偵字第三
    三六號、第三三七號為不起訴處分確定。詎仍不知戒除毒癮
    ，復基於施用第一級毒品海洛因之概括犯意，自九十四年一
    月底某日起，至九十四年一月三十一日止，在其位於彰化縣
    彰化市○○路二五三巷三二號之住處內，以將海洛因加水置
    於注射針筒內，再予施打手臂方式，連續施用海洛因三次；
    另基於施用第二級毒品安非他命之概括犯意，於九十四年二
    月一日某時，在其友人賴欽流位於彰化縣大村鄉○○村○○
    路四○八巷二五七號之住處內，以將安非他命置於玻璃吸食
    器內，再以火加熱吸食所產生煙霧之方式，施用安非他命一
    次。嗣於九十四年二月一日十五時五十五分許，為警持搜索
    票至賴欽流前揭住處搜索而查獲，並扣得甲○○所有供其施
    用海洛因所用之注射針筒二支。
二、詎猶不知悔改，復基於施用第一級毒品海洛因之犯意，於94
    年9月6日22時許，在其位在彰化縣彰化市○○里○○路 253
    巷32號之住處，以注射之方式，施用第一級毒品海洛因 1次
    。嗣於 94年9月7日下午2時10分許，為警持搜索票在彰化縣
    和美鎮○○里鎮○路77巷8 號執行搜索而查獲，並當場扣得
    施用第一級毒品器具塑膠袋1個。
三、案經彰化縣警察局員林分局報告臺灣彰化地方法院檢察署檢
    察官偵查起訴，及移送併辦。
    理  由
一、上訴人即被告甲○○經傳未到，惟其對於上揭施用第一級毒
    品海洛因及第二級毒品安非他命之犯行業於檢警偵訊中均坦
    承不諱，對於事實一之部分，亦於原審審理時，供認屬實，
    且其於九十四年二月一日為警查獲後，經採其尿液送驗，結
    果呈嗎啡、安非他命陽性反應，有彰化縣衛生局出具之煙毒
    尿液檢驗成績書及詮昕科技股份有限公司出具之濫用藥物尿
    液檢驗報告各一紙附卷可稽，此外並有注射針筒二支扣案足
    資佐證，而事實二部分，復有並當場扣得施用毒品器具塑膠
    袋1個及彰化縣衛生局出具之煙毒尿液檢驗成績書一紙附卷
    可資佐證。顯見被告之自白核與事實相符。又被告前於八十
    九年間曾因施用毒品案件，經依原審法院裁定送觀察、勒戒
    後，認有繼續施用毒品之傾向，復依原審法院裁定送強制戒
    治，嗣於九十年二月九日因停止戒治付保護管束期滿，由臺
    灣彰化地方法院檢察署檢察官於同年三月五日，以九十年度
    戒偵字第三三六號、第三三七號為不起訴處分確定乙節，有
    臺灣彰化地方法院檢察署刑案資料查註紀錄表、臺灣高等法
    院被告全國前案紀錄表各一份附卷可佐。綜上，本件事證明
    確，被告於強制戒治執行完畢後五年內再犯上揭施用第一級
    、第二級毒品之犯行，均堪認定。
二、核被告甲○○所為，係犯毒品危害防制條例第十條第一項之
    施用第一級毒品罪、第二項之施用第二級毒品罪。被告為施
    用而持有第一級毒品海洛因、第二級毒品安非他命之低度行
    為，已分別為施用該級毒品之高度行為所吸收，不另論罪。
    其先後多次施用第一級毒品海洛因行為，時間密接，觸犯構
    成要件相同之罪，顯係基於概括犯意所為，應依連續犯規定
    ，論以一罪，並加重其刑。事實欄二之部分雖未據起訴，惟
    因與起訴部分有連續犯之裁判上一罪關係，本院自得併予論
    處。又所犯上開二罪，犯意各別，行為互殊，應分論併罰之
    。末查，被告前於八十三年間曾因違反肅清煙毒條例及麻醉
    藥品管理條例案件，經原審法院各判處有期徒刑二年、八月
    ，並定應執行有期徒刑二年六月確定；又於八十四年間因違
    反肅清煙毒條例及麻醉藥品管理條例案件，經原審法院各判
    處有期徒刑三年二月、六月，並定應執行有期徒刑三年四月
    確定；再於八十五年間因違反肅清煙毒條例及麻醉藥品管理
    條例案件，經本院各判處有期徒刑三年四月、七月，並定應
    執行有期徒刑三年八月確定；而其於八十四、八十五年間所
    犯各案復經定應執行有期徒刑七年，嗣其入監接續執行前開
    各案後，甫於九十三年八月二十四日執行完畢等情，有臺灣
    彰化地方法院檢察署刑案資料查註紀錄表及臺灣高等法院被
    告全國前案紀錄表在卷可憑，其於五年以內再犯本件有期徒
    刑以上之二罪，均構成累犯，應依刑法第四十七條規定，所
    犯之施用第一級毒品罪及施用第二級毒品罪均遞加重其刑。
三、原審就被告施用第一級毒品罪予以論罪科刑，固非無見，惟
    查，事實二部分原審未併予論處，核有未當，被告上訴意旨
    雖未指摘及此，然原審此部分判決既有未當，自應由本院予
    以撤銷改判。爰審酌被告前即有毒品前科，經強制戒治後，
    仍不能戒除毒癮，竟再度施用毒品戕害自身健康，及其犯罪
    之動機、目的、所生危害及犯罪後之態度等一切情狀，量處
    如主文第二項所示之刑。扣案之注射針筒二支，施用第一級
    毒品器具塑膠袋 1個。為被告所有供施用海洛因所用之物，
    業據被告供承在卷，爰依刑法第三十八條第一項第二款之規
    定宣告沒收。
四、被告上訴意旨空言指摘原審就其施用第二級毒品部分，判決
    不當，殊無理由，應予駁回。又移送併辦意旨雖謂被告於94
    年7月間有在不詳地點施用第2級毒品，然並無驗尿報告可以
    證明，自難僅憑被告之供述，予以論處，合予敘明。上開上
    訴駁回所處之有期徒刑七月，與撤銷改判所處之刑應執行有
    期徒刑壹年參月；扣案之注射針筒貳支、海洛因空袋壹個均
    沒收。被告經合法傳喚無正當理由不到庭，爰不待其陳述逕
    行審判。
據上論斷，應依刑事訴訟法第三百六十八條、第三百六十九條第
一項前段、第三百六十四條、第三百七十一條、第二百九十九條
第一項前段、毒品危害防制條例第十條第一項、第二項，刑法第
十一條前段、第五十六條、第四十七條、第五十一條第五款、第
三十八條第一項第二款，判決如主文。
本案經檢察官乙○○到庭執行職務。
中　　華　　民　　國　　94　　年　　10　　月　　11　　日
                刑事第七庭　審判長法　官　林　榮　龍
                                  法　官　許　秀　芬
                                  法　官　黃　日　隆
上列正本證明與原本無異。
施用第一級毒品部份得上訴。
其餘不得上訴。
如不服本判決應於收受送達後十日內向本院提出上訴書狀，其未
敘述上訴之理由者並得於提起上訴後十日內向本院補提理由書（
均須按他造當事人之人數附繕本）。
                                  書記官　陳　三　軫
中　　華　　民　　國　　94　　年　　10　　月　　12　　日
　　　　　　　　　　　　　　　　　　　　　　　　　　　Ｆ
